# 无形资产评估增值后续处理

提问人：xyz1809 时间：2016-02-19 12:33:59
请教陈版，我们有一项无形资产，多年前评估增值，增值部分当时记入了资本公积。现在这项无形资产摊销完毕，请问对应的资本公积部分还需要账务处理吗？谢谢！

回答人：chenyiwei
当时为何按评估值调账？如果该调账不符合会计准则规定的，则应作为前期差错更正处理；如果符合准则规定的，则在该无形资产终止确认时，原计入资本公积的该项无形资产评估增值金额一般不再做转出处理。